【裁判字號】    89,訴,188
【裁判日期】    891006
【裁判案由】    懲治盜匪條例等
【裁判全文】
臺灣彰化地方法院刑事判決                          八十九年度訴字第一八八號
    公  訴  人  臺灣彰化地方法院檢察署檢察官
    被      告  丙○○
                己○○
    共      同
    指定辯護人  本院公設辯護人  戊○○
    被      告  乙○○
右列被告等因懲治盜匪條例等案件，經檢察官提起公訴 (八十八年度偵字第一０五九
三號)，本院判決如左：
    主    文
丙○○、己○○、乙○○均無罪。
    理    由
一、公訴意旨以：被告丙○○與被告己○○基於犯意之聯絡，共同意圖為自己不法之
    所有，於民國八十八年六月八日晚上十時三十分許，在彰化市○○路與辭修路口
    之「金馬保齡球館」前，見丁○○駕駛牌照號碼為ＰＯ－７１５８號之自用小客
    車靠路邊停車，乃趁丁○○下車之際，被告丙○○以小刀抵住丁○○，命丁○○
    進入車內右前座，被告丙○○即坐入車內駕駛座並駕駛該車，被告己○○即坐於
    後座，並以西瓜刀抵住丁○○的脖子，二人以此等強暴脅迫之方式，致使丁○○
    不能抗拒，被告己○○乃將手伸入丁○○褲袋，搶走現金新台幣（下同）八百五
    十元、行動電話及駕照，並對丁○○說：「已知道你家住址，若報案就要殺死你
    全家。」等語，以此等加害生命之事，恐嚇丁○○，致生危害於丁○○之安全，
    渠等二人在使丁○○於彰化市○○路五二號巷口下車後揚長而去。二人得手後
    ，將現金花用殆盡，將該車棄置於彰化市○○路邊。另行動電話則由被告己○○
    與明知該行動電話係由被告己○○與被告丙○○共同強盜而來之被告乙○○，於
    八十八年六月九日十二時許，一同持至彰化市○○路○段九八八號祥毅通訊行，
    以一千八百元之代價，賣予不知情之甲○○，所得由被告乙○○取得花用。嗣於
    八十八年八月三十一日下午四時許，被告己○○因另案為警拘提到案而查獲。因
    認被告丙○○、己○○所為，係共犯懲治盜匪條例第五條第一項第一款之盜匪罪
    嫌及刑法第三百零五條之罪嫌。被告乙○○所為，係犯刑法第三百四十九條第一
    項之收受贓物罪嫌。
二、按犯罪事實應依證據認定之，無證據不得推定其犯罪事實，又不能證明被告犯罪
    者，應諭知無罪之判決，此於刑事訴訟法第一百五十四條及同法第三百零一條第
    一項分別定有明文。公訴人認被告等涉有上開罪嫌，係以被告己○○於警訊中坦
    承不諱，及被害人丁○○指述、甲○○證述為依據，固非無見。惟查，訊據被告
    三人均堅決否上情。查被害人丁○○於警訊供稱：「我駕車牌ＰＯ－７１５８號
    自小客車，行至彰草路、辭修路「金馬保齡球館」前，正欲下車時，突遭二名歹
    徒，一戴鴨舌帽手持西瓜刀、一未戴安全帽，手持扁鑽，強押我上車，一名歹徒
    駕車於附近兜圈子，另一頭戴鴨舌帽者，拿出預藏水果刀座於後座，用刀子頂著
    我脖子，喝令我不要動、不要回頭看，後座歹徒強行以搶走我褲袋內現金．．．
    此時，我行動電話摩托羅拉牌四０一型在響，駕車歹徒即將我行電話搶走．．．
    數分鐘後，歹徒駕車至辭修路五０二巷口，稱你往前走，我也許會將車子丟在金
    馬路上，話畢，即由後座歹徒將我推下車，我走到金馬路、彰草路口時，發現我
    的ＰＯ－７１５８號自小客車」、「該名歹徒（指被告己○○）面貌類似當天戴
    鴨舌帽坐於後座持刀押著我歹徒」、「當時並未報警」等語，然被告並未確定歹
    徒之一即係被告己○○。雖被害人於偵查中，透過單面鏡指認當天駕車歹徒係被
    告丙○○，惟其於本院審理中則稱：歹徒二人要我進入車內，交出鑰匙，並坐於
    右前座，頭要低下，駕車者有點像被告丙○○，當時他有戴鴨舌帽等語，並不一
    致。以當時係夜晚，歹徒之一頭戴鴨舌帽，被害人進入車內後即係頭低下，何能
    看清歹徒長相，即有疑問。
三、又被告己○○於八十八年八月三十一日下午四時為警拘提到案時，固稱有犯此一
    強盜案件，惟警方於翌日（九月一日）將被告己○○移送予檢察官時，並無附此
    部分警訊筆錄（此案於十月廿九日發文移送），檢察官無從查證被告己○○警訊
    自白是否屬實。又被告己○○於警訊供稱係與「阿照」男子共犯，然不知其真實
    姓名年籍，則被告己○○所稱「阿照」男子究係何人，實難認定，況如前所述，
    被害人所指認被告丙○○尚有瑕疵，實無積極證據可認被告丙○○確有涉案。又
    祥毅通訊行職員甲○○於偵查中指稱被告己○○拿行動電話摩托羅拉牌Ｄ五六０
    型賣給伊，該行電話已損壞予丟棄等語，惟與被害人所被搶之型號係四０一型不
    符，究被告己○○所販賣者是否屬贓物，非無疑異。且甲○○於偵查中供稱另一
    人是否被告乙○○，已無印象，則被告乙○○是否有涉案，尚有推究之處。況本
    案據被告己○○於警訊所供稱之作案用刀械，及強盜所得財物行電話等均無扣案
    ，以資佐證補強被告己○○於警訊自白之真實性，被告之警訊自白尚不得當為唯
    一證據而予論罪。此外，復查無其他積極證據足資證明被告等有何上開犯行，揆
    諸首開說明，被告犯罪不能證明，自應為無罪之諭知。
據上論斷，應依刑事訴訟法第三百零一條第一項，判決如主文。
本案經檢察官廖淑華庭執行職務。
中    華    民    國    八十九    年      十        月        六        日
                                臺灣彰化地方法院刑事第二庭
                                    法      官  王  鏡  明
右正本證明與原本無異。
如不服本判決，應於送達後十日內向本院提出上訴狀(須附繕本)。
告訴人或被害人對於判決如有不服具備理由請求檢察官上訴者，其上訴期間之計算係
以檢察官收受判決正本之日期為準。
                                    法院書記官  于  淑  真
中    華    民    國    八十九    年      十        月       十一       日


司法院資訊處製作；財團法人民間司法改革基金會備份。
